【裁判字號】    88,訴,626
【裁判日期】    890811
【裁判案由】    違反稅捐稽徵法等
【裁判全文】
臺灣高雄地方法院刑事判決                          八十八年度訴字第六二六號
    公  訴  人  臺灣高雄地方法院檢察署檢察官
    被      告  乙○○
    被      告  鍾瑞芳
            （即庚○○
    共      同
    選任辯護人  蔡鍚欽
                魏蕙沁
                許登科律師
    被      告  丁○○
    選任辯護人  朱立人
右列被告因違反稅捐稽徵法等案件，經檢察官提起公訴（八十七年度偵字第二二四九
八、二七三０六號），本院判決如左：
    主  文
乙○○、丁○○、鍾瑞芳共同連續行使偽造私文書，足以生損害於公眾及他人，各處
有期徒刑參月。乙○○、丁○○均緩刑貳年。八十五年度金座興實業股份有限公司薪
工資表上偽造之「己○○」印文玖枚、八十六年度金座興實業股份有限公司薪工資表
上偽造之「己○○」印文拾貳枚，均沒收。
    事  實
一、鍾瑞芳曾於民國八十七年間因誣告案件，經法院判處有期徒刑三月確定在案，並
    於八十七年十月七日執行完畢（不構成累犯），猶不知悔改。緣乙○○、丁○○
    係設於高雄市前鎮區○○○路二九０號十四樓之一「金座興實業股份有限公司」
    （下稱「金座興公司」）之實際負責人，均為商業負責人，鍾瑞芳為該公司之總
    會計，為主辦會計人員，負責辦理該公司之報稅事務，三人均係從事業務之人。
    明知己○○自八十五年四月起至八十六年十二月止，僅在該公司掛名為負責人，
    每月實際支領薪資為新台幣（下同）一萬元，竟共同基於偽造私文書、行使偽造
    私文書、業務上登載不實文書、行使業務上登載不實文書、明知不實事項填製會
    計憑證之概括犯意及共同幫助金座興公司逃漏稅捐之犯意聯絡，先於八十六年一
    月間某日，由鍾瑞芳在己○○八十五年全年薪工資表上，盜蓋己○○之印章，偽
    造印文九枚，浮列己○○向金座興公司領取四十六萬元薪資，再持交調和聯合會
    計師事務所不知情之會計師黃三珍，利用黃三珍將此不實事項登載於乙○○、丁○○及鍾瑞芳業務上所掌之各類所得扣繳暨免扣繳憑單（下稱扣繳憑單）會計憑
    證，及金座興公司八十五年度營利事業所得稅結算申報書（下稱營所稅結算申報
    書），持向財政部高雄市國稅局（下稱高雄市國稅局）申報，藉此虛偽增加營業
    成本費用支出之不正當方法（因該公司八十五年度原申報虧損數大於該浮報金額
    ，致無漏稅額，理由詳如後述），足生損害於己○○及稅捐稽徵機關對稅賦稽徵
    之正確性。繼之於八十七年一月間某日，由鍾瑞芳在己○○八十六年全年薪工資
    表上（未據扣案），盜蓋己○○印章，偽造己○○印文十二枚，浮列己○○向金
    座興公司領取四十一萬三千四百元薪資，再持交予不知情之會計師黃三珍，利用
    黃三珍將此不實事項登載於乙○○、丁○○及鍾瑞芳業務上所掌之扣繳憑單會計
    憑證，及金座興八十六年度營所稅結算申報書，持向高雄市國稅局申報，藉此虛
    偽增加營業成本費用支出之不正當方法，進而逃漏金座興公司八十六年度營利事
    業所得稅七萬九千八百二十五元，足生損害於己○○及稅捐稽徵機關對稅賦稽徵
    之正確性。嗣於八十六年初及八十七年初，己○○分別接獲金座興公司八十五年
    度及八十六年度扣繳憑單，始獲知上情。
二、案經己○○訴由台灣高雄地方法院檢察署檢察官偵查起訴。
    理  由
一、訊據被告乙○○、鍾瑞芳及丁○○固均不諱言告訴人己○○自八十五年四月起至
    八十六年十二月止，每月向金座興公司實際支領薪資為一萬元，惟由鍾瑞芳分別
    於八十六年一月間及八十七年一月間，製作己○○於八十五年支領四十六萬元及
    八十六年支領四十一萬三千四百元薪工資表，並持交黃三珍會計師，將此事實填
    載於扣繳憑單及營所稅結算申報書上，再持向高雄市國稅局申報一節，惟均矢口
    否認上開犯行，被告乙○○辯稱：伊僅與丁○○共同負責金座興公司財務，並未
    參與金座興公司業務執行，故丁○○及己○○始為金座興公司之實際責責人，又
    伊對公司如何報稅一事，並不瞭解云云；被告鍾瑞芳辯稱：伊之勞保係由倉堯順
    營造公司代為投保，故伊非金座興公司員工，伊在金座興公司僅係輔助性質，負
    責票務工作。又本件報稅伊原係於八十五年四月至八月之己○○薪工資表上，據
    實填載己○○每月支領一萬元薪資，惟遭黃三珍以與勞保局所定公司負責人最低
    投保薪資不符退回，丁○○及己○○遂指示伊以三萬元申報，伊即遵照辦理，故
    伊並無犯罪故意云云；又被告丁○○辯稱：金座興公司、倉堯順營造公司（下稱
    倉堯順公司）及藍色海廣告公司（下稱藍色海公司）原皆由伊與乙○○共同投資
    設立，其中金座興公司負責建設業務，倉堯順公司負責營造工程，皆由乙○○負
    責經營，藍色海公司負責廣告業務，則由伊負責，因三家公司係關係企業，盈虧
    與共，且在同一處所辦公，故三家公司之各項財務資料，均由伊與乙○○會簽，
    惟實際上伊僅為金座興公司之股東，並不參與該公司之實際運作云云。經查：
（一）被告乙○○為實際參與金座興公司業務執行之人一節，業據被告乙○○於偵查
      中供述：「：：：實際負責人是侯志慶及我」等語在卷（見偵查卷第四十一頁
      ），核與己○○之指訴及被告丁○○之供述相符，且被告乙○○及丁○○於八
      十二年間，曾投資合組事業，並委由甲○○規劃「祝安機構組織表」，雙方約
      定股東權益各佔百分之五十，其中被告乙○○負責營造及建設部分，被告丁○○負責廣告及房屋銷售，各公司之間財務係一套帳，業務上則各自獨立等情，
      業據證人甲○○於本院證述甚詳，而金座興公司係經營房屋建設業務一節，又
      為被告乙○○所不否認；參以金座興公司於八十六年一月二十日為將高雄企銀
      橋頭分行金屬惟幕牆工程交由台灣一川金屬建材股份有限公司（下稱台灣一川
      金屬公司）承攬，而與該公司簽約時，均由被告乙○○出面接洽及簽約等情，
      業據證人即台灣一川金屬公司副總經理呂長信於本院證述甚詳；暨金座興公司
      之會計傳票上核准欄確有被告乙○○之簽名等情以觀，足認被告乙○○確為金
      座興公司之實際責責人無訛。被告乙○○雖辯稱告訴人始為公司之實際負責人
      云云，惟查被告乙○○於本院第一次審理中已自承己○○是名義上之負責人一
      語，且告訴人係於八十五年三月二十七日，經被告乙○○及丁○○邀請始同意
      擔任金座興公司名義負責人等情，亦有協議書一紙在卷可稽，而該協議書係被
      告乙○○與丁○○共同委託戊○○律師所擬，並由被告乙○○當場蓋章同意等
      情，亦據證人戊○○證述屬實，佐以金座興公司既由被告乙○○與被告丁○○
      共同出資成立，且公司之傳票上又均未見告訴人之簽名，顯見告訴人僅係金座
      興公司之名義負責人，而非實際負責人甚明，是被告乙○○上開所辯，委無足
      取。又金座興公司之報稅資料，係由被告、己○○及丁○○決定一語，業據被
      告乙○○於偵查中供述在卷，顯見被告乙○○確實知悉金座興公司如何報稅，
      而且證人丙○○於偵查中亦結證：「（問：向國稅局報帳相關的帳目經由何人
      過目？）金座興部分一定要有侯（至慶）、吳（倉廩）、鍾（瑞芳）三人，傳
      票上都有這些人簽名」等語在卷，參以被告乙○○自承負責金座興之財務一節
      ，而報稅亦屬公司財務項目之一，足證被告乙○○辯稱伊不知金座興公司如何
      報稅云云，顯係避就之詞，不足採信。
（二）又查，被告丁○○固辯稱伊僅負責金座興公司之財務，而未參與業務執行云云
      ，而證人甲○○亦證稱當初規劃「祝安機構組織表」時，係規劃由被告丁○○
      負責廣告及房屋銷售等語，惟查，被告丁○○確為金座興公司之實際負責人一
      節，業據告訴人於偵查中指述在卷（見偵查卷第三十七頁）及於本院審理中具
      狀述及被告丁○○為金座興公司實際負責人（見己○○八十八年八月十九日聲
      請調查證據狀），核與證人丙○○於偵查中證述：「：：：我任職時知道有金
      座興、藍色海這二家由丁○○負責，後來又成立倉堯順營造由乙○○負責，有
      關金座興報帳的事，丁○○很清楚」等語，及於本院審理時結證：「三家公司
      實際上他（指乙○○）與侯某都是總經理，二人都負責公司所有事務的決策」
      、「（問：金座興負責人是何人？）金座興成立後，只有買過三筆土地及買一
      些建材而已，並沒有什麼營業，而該三筆土地是侯某所處理，金座興的房子則
      是由吳某在蓋，所以我分不清何人是金座興的老板」等語相符，足證被告丁○○與被告乙○○均實際參與金座興公司業務之執行，雖然證人甲○○證稱當初
      規劃設計時，係規劃由被告乙○○負責營造及房屋建設等語，惟規劃後，公司
      是否按照當初規劃系統運作，證人並不知悉，此為證人甲○○陳明在卷，參以
      金座興公司、倉堯順公司及藍色海公司均係關係企業，盈虧與共，又設在同一
      處所辦公，故欲強將三家公司業務完全獨立區分，有事實上困難，此由被告丁○○自承曾於八十三年五月二十三日，代表金座興公司與地主代表黃水勝等人
      簽訂合建契約書，及供承於金座興公司為向第一銀行鳳山分行貸款所出具之八
      十六年二月四日切結書上，曾加註「若有違法，願負一切法律責任」等情可得
      印證，是被告丁○○辯稱伊僅負責金座興公司之財務，而未參與業務執行云云
  ，顯無足取。
（三）再查，被告鍾瑞芳確為金座興公司之總會計，負責該公司之報稅事務等情，迭
      據告訴人指述歷歷，核與證人丙○○及黃三珍證述大致相符，而且被告鍾瑞芳
      又自承金座興公司八十五年度及八十六年度之己○○薪工資表，係由其製作，
      再由其提供予黃三珍會計師製作扣繳憑單等情，證人丙○○亦證稱：「：：：
      三家公司都在同一地點上班，我負責傳票及入帳，稅務方面我沒有參與，都是
      鍾女一人負責：：：」等語，顯見被告鍾瑞芳確為金座興公司之會計人員，並
      由其負責該公司之報稅事務無訛。被告鍾瑞芳雖辯稱伊之勞保係由倉堯順公司
      代為投保，而否認其為金座興公司之會計，並提出扣繳憑單為證，惟查基於各
      種原因，投保單位非真正僱主情形，事屬常有，而且金座興公司、倉堯順公司
      及藍色海公司三家公司又屬關係企業，盈虧與共，並在同一處所辦公，此為被
      告鍾瑞芳不否認，準此，被告鍾瑞芳既自承為倉堯順公司之會計，衡情度理，
      亦應同時擔任金座興公司之會計，是被告鍾瑞芳上開所辯，顯難採信。又金座
      興公司八十五年四月至八月份之己○○薪工資表，被告鍾瑞芳原先填載己○○
      每月支領一萬元，嗣因此一萬元薪資與勞保局所定公司負責人最低投保薪資不
      符，被告鍾瑞芳遂重新製作己○○領取三萬餘元之薪工資表等情，固據被告鍾
      瑞芳供述在卷，並有金座興公司八十五年四月份至同年八月份之營業費用登記
      表五紙附卷可稽，而證人黃三珍亦證稱曾收到金座興公司製作之己○○一萬元
      及三萬元之薪工資表等情，足認被告鍾瑞芳辯稱係因原先製作之一萬元薪資與
      勞保局所定公司負責人最低投保薪資不符，始重新製作三萬餘元薪工資表等語
      ，洵非無據。惟被告鍾瑞芳既明知告訴人每月實際僅支領一萬元薪資，竟故意
      製作每月領取三萬餘元之薪工資表，並交予黃三珍會計師製作扣繳憑單及營所
      稅結算申報書申報營利事業所得稅，雖其浮報另有他圖，仍此並無礙其以詐術
      逃漏稅捐罪犯意之成立。被告鍾瑞芳雖又辯稱此舉係完全依照告訴人及丁○○
      之指示云云，惟告訴人並非金座興公司之實際負責人，已如前述，且告訴人當
      時已自金座興公司離職，此業據告訴人陳明在卷，核與被告丁○○之供述及證
      人丙○○之證述相符，復有協議書一紙在卷可考，則告訴人何來權利作此指示
      。又當初係被告鍾瑞芳告知證人黃三珍將原先製作之一萬元之薪工資表作廢等
      情，亦據證人黃三珍證述甚詳，參以金座興公司之報稅事務，原即由被告鍾瑞
      芳負責，金座興公司之傳票上之覆核欄又均見被告鍾瑞芳之蓋章，此有傳票數
      紙附於偵查卷可稽，被告鍾瑞芳又未舉證證明係被告丁○○指示其製作己○○
      每月支領三萬餘元薪工資表事實，則被告鍾瑞芳上開所辯，自難採信。
（四）又查，金座興公司將己○○八十六年度之所得，由原來之十二萬元浮報為四十
      三萬九千三百元，則該公司八十六年度營利事業所得稅逃漏金額為七萬九千八
      百二十五元等情，亦有財政部高雄市國稅局三民稽徵所八十八年十月二十日財
      高國稅三所審字第八八０一九五三０號函一紙在卷可稽，此外，復有扣繳憑單
      二紙、薪工資表一紙及金座興公司八十五年度及八十六年度營所稅結算申報書
      各一紙在卷可憑。縱上所述，本件事證明確，被告犯行洵堪認定。
二、查被告乙○○、丁○○係金座興公司實際負責人，為商業負責人，被告鍾瑞芳為
    該公司之總會計，為主辦會計人員，三人均為從事業務之人。而薪資表具員工薪
    資收據性質（最高法院七十一年台上字第七０三九號判決意旨參照），係刑法第
    二百二十條之準私文書（又刑法第二百二十條業於八十六年十月八日修正為第二
    百二十條第一項）；而扣繳憑單係扣繳義務人將給付總額及扣繳稅額彙報供稽徵
    機關查核之用，自係商業會計法第十五條第一款所定之會計憑證。又營利事業填
    報扣繳憑單及所得稅結算申報書，均係附隨其業務而製作，係屬於業務上所掌之
    文書（最高法院七十年九月二十一日第九次刑事庭會議決議參照）。本件被告三
    人製作上開虛偽之工資表，持交予不知情之黃三珍會計師，利用其填製不實之扣
    繳憑單及所得稅結算申報書，並據以向高雄市國稅局提出申報，足以生損害於己○○及稅捐稽徵之正確性之所為，應分別成立刑法第二百十六條、第二百二十條
    第一項、第二百十條之行使偽造準私文書、第二百十六條、第二百十五條之行使
    業務上登載不實文書罪、商業會計法第七十一條第一款之明知不實事項填製會計
    憑證罪。又被告三人盜用己○○印章之行為，已成為偽造準私文書行為之一部分
    ，均不另論罪，而其等偽造準私文書、業務上登載不實之低度行為，為行使偽造
    準私文書及行使業務上登載不實文書之高度行為所吸收，不另論其等偽造準私文
    書、業務上登載不實罪。又被告三人所為業務登載不實之行為，固均該當於刑法
    第二百十五條及商業會計法第七十一條第一款之罪，惟商業會計法第七十一條第
    一款之處罰規定，與刑法第二百十五條所規範之犯罪態樣相同，即係後者之特別
    法，應優先於後者而為適用，無再適用刑法第二百十五條規定之餘地（最高法院
    七十九年度臺上字第四九六四號判決參照），是均不另論刑法第二百十五條業務
    登載不實罪。又金座興公司係營利事業所得稅之納稅義務人，其以浮報員工薪資
    所得之不正方法，逃漏八十六年度營利事業所得稅，所為係犯稅捐稽徵法第四十
    一條之罪，惟被告乙○○、丁○○及鍾瑞芳並非稅捐稽徵法第四十七條第一款所
    定「公司法規定之公司負責人」，即非同法第四十一條之轉嫁對象，是被告三人
    參與金座興公司逃漏稅捐之所為，係犯稅捐稽徵法第四十三條第一項之幫助納稅
    義務人以詐術逃漏稅捐罪。公訴人認被告三人此部分之所為，應將稅捐稽徵法第
    四十一條應處徒刑之規定，依同法第四十七條第一款之規定於被告適用之，容有
    誤會，惟其起訴之基本社會事實同一，爰依刑事訴訟法第三百條定，變更起訴法
    條，予以審理。又被告三人利用不知情之會計師將不實事項登載於業務上作成之
    扣繳憑單及營所稅結算申報書，再持向高雄市國稅局申報而為之，係間接正犯。
    又被告三人間，就上開犯行有犯意聯絡及行為分擔，為共同正犯。又其等先後二
    次偽造薪工資表並持以行使、填製不實之扣繳憑單及營所稅結算申報書，並持以
    行使，均時間緊接，所犯犯罪構成要件相同，顯係基於概括之犯意反覆為之，均
    為連續犯，應依刑法第五十六條規定，以一罪論。又被告三人所犯行使業務上登
    載不實文書罪與商業會計法第七十一條第一款填製不實會計憑證罪、行使偽造準
    私文書罪及幫助以詐術逃漏稅捐罪間，有方法結果之牽連關係，均應從法定刑較
    重之行使偽造準私文書罪處斷。另公訴人起訴書雖漏未引用商業會計法第七十一
    條第一款，然被告三人利用不知情之會計師，虛偽填製會計憑證之扣繳憑單及薪
    工資表，並據以申報行使之犯行，既經公訴人於起訴書之犯罪事實欄內敘明，自
    為起訴效力之所及，本院應併予審判，附此敘明。又公訴人雖未就被告三人偽造
    薪工資表，並據以行使之犯行起訴，惟此部分與前揭經論罪科刑部分有裁判上一
    罪關係，為起訴效力所及，本院自得一併審究，附此敘明。爰審酌被告三人浮報
    薪資，逃漏稅捐，影響國家財政收入及稅賦之公平性，固屬非是，惟念被告乙○○、丁○○素行良好，無前科紀錄，漏稅金額甚微等一切情狀，均量處如主文所
    示之刑。又查被告乙○○、丁○○前均未曾受有期徒刑以上之宣告，此有台灣高
    雄地方法院檢察署刑案資料查記錄表二紙在卷可稽，其等經此偵審程序，當知警
    惕，信無再犯之虞，因認上開宣告刑，以暫不執行為適當，爰均併宣告緩刑二年
    ，以啟自新。末查，八十五年度金座興公司薪工資表上偽造之「己○○」印文九
    枚，及八十六年度薪工資表上偽造之「己○○」印文十二枚，依刑法第二百十九
    條規定，不問屬於犯人與否，併予宣告沒收。至於八十五年度及八十六年度金座
    興公司薪工資表（八十六年度薪工資表，雖未據扣案，惟依調和聯合會師事務所
    八十九年七月十七日（八九）調和總字第八九二五一號函示，該薪工資表已由金
    座興公司鐘小姐領回，此有該函一紙在卷可憑，其他又無證據顯示該薪工資表已
    滅失不存在）各一紙，為納稅義務人金座興公司所有之物，非屬被告三人所有之
    物，故不予宣告沒收，附此敘明。
三、公訴意旨另以：乙○○、丁○○係金座興公司實際負責人，鍾瑞芳乃該公司總會
    計，明知己○○為該公司掛名負責人，自八十六年一月起迄八十六年十二月止期
    間，每月實際支領薪資為一萬元，並非三萬四千四百五十元，竟將金座興公司八
    十六年度之會計憑證，登載己○○在上述期間每月領得薪資三萬四千四百五十元
    之不實事項，並在該公司業務上製作之中華民國八十五年度營利事業所得稅結算
    申報書內，登載該等不實之內容，並持該不實之申報書向財政部高雄市國稅局申
    報該公司該年度營利事業所得之營業費用之薪資部分支出而行使之，以此詐術為
    金座興公司逃漏八十五年度營利事業所得稅，並增加己○○之稅捐支出，足以生
    損害於己○○及稅捐機關課稅之正確性等語。
四、惟按稅捐稽徵法第四十一條係結果犯，故無處罰未遂犯之規定，必納稅義務人使
    用欺罔之手段為逃漏稅捐之方法，並因而造成逃漏稅捐之結果，始屬相當（最高
    法院七十年台上字第二八四二號判決參照）。本件公訴人認被告乙○○、丁○○
    及鍾瑞芳分別涉犯稅捐稽徵法第四十一條、第四十七條之詐術逃漏稅捐罪嫌，無
    非以被告乙○○、丁○○及鍾瑞芳分別供承被告乙○○係金座興公司之負責人，
    被告鍾瑞芳係該公司之總會計，被告丁○○係該公司業務真正決定者等情，並據
    告訴人指訴明確，及證人丙○○證述屬實，復有協議書、扣繳憑單、薪工資表、
    己○○八十五年度十二月份薪資條及薪資袋、轉帳傳票、現金支出傳票等，為其
    論罪依據。訊據被告三人則堅決否認上開犯行，乙○○、丁○○辯稱：伊等均非
    金座興公司實際負責人；被告鍾瑞芳辯稱：伊係按照己○○及丁○○之指示行事
    云云。經查：被告三人上開所辯，均不足採信，已如前述，惟金座興公司將己○○八十五年度之所得，由原來之二十二萬五千元，浮報為四十三萬九千三百元，
    則該公司八十五年度原申報虧損數大於該浮報金額，致仍無漏稅額等情，有財政
    部高雄市國稅局三民稽徵所八十八年十月二十日財高國稅三所審字第八八０一九
    五三號函一紙在卷可稽，亦即金座興公司加計浮報之己○○薪資數額後，仍無應
    納稅額，揆諸前揭說明，被告三人浮報己○○之薪資，既未造成逃漏稅捐之結果
    ，僅止於未遂之階段，即與稅捐稽徵法第四十一條、第四十七條之犯罪構成要件
    有間，是被告三人此部分犯刑法既無處罰明文，依法本應為無罪判決之諭知，惟
    此部分與前開論罪科刑部分，有連續犯及牽連犯之裁判上一罪關係，故不另為無
    罪之諭知，附此敘明。
五、另檢察官併辦（八十八年度偵字第七五六四號）意旨略以：被告乙○○於八十二
    年八月間與丁○○共同投資成立金座興公司，共同經營房地產，雙方約定股權各
    佔百分之五十，並由被告乙○○擔任董事長。詎被告乙○○為脫免其公司之法律
    責任，於八十四年八月二日以偽造己○○之印文方法，將己○○之姓名列為金座
    興公司之董事長，並向高雄市政府建設局辦理董事長變更登記，因恐東窗事發，
    乃在己○○去職之後，由丁○○及被告乙○○出面，於八十五年三月二十七日在
    戊○○律師處，與己○○協議由己○○出任金座興公司之董事長，事後因兩造於
    本院八十七年度訴字第二七二九號民事案件中，被告乙○○於庭訊時自承己○○
    於八十四年八月二日即擔任董事長，始獲知上情，因認被告涉犯刑法第百十六條
    、第二百十條、第二百十四條罪嫌，且認本案與前開起訴案件有方法與結果之牽
    連犯之裁判上一罪關係，而移送併案審理云云。惟查被告乙○○於八十四年間向
    高雄市政府辦理負責人名義變更時，告訴人仍在金座興公司上班，嗣告訴人於八
    十五年三月間離職後，被告始為前案偽造薪工資表並持以行使，及登載不實事項
    於扣繳憑單及營所稅結算申報書，並持以行使，以逃漏稅捐行為，足見被告前案
    所為行為，應係另行起意，而非於八十四年八月間犯本案時，即在一預定犯罪之
    計劃之內，是此部分行為與公訴人起訴之前案，難認有牽連犯之裁判上一罪關係
    ，自不得併予審理，應退回檢察官另行偵辦。
據上論斷，應依刑事訴訟法第二百九十九條第一項前段、第三百條，刑法第十一條前
段、第二十八條、第五十六條、第二百十條、第二百十五條、第二百十六條、第二百
二十條第一項、第五十五條、第七十四條第一款、第二百十九條，稅捐稽徵法第四十
三條，商業會計法第七十一條第一款，判決如主文。
中      華      民      國      八十九      年    八    月      十一    日
                                    臺灣高雄地方法院刑事第七條
                                        法  官    李  璧  君
右正本證明與原本無異。
如不服本判決，應於判決送達後十日內，向本院提出上訴狀。
                                        書記官    李  忠  霖
中      華      民      國      八十九      年    八    月      十五    日
附錄本判決論罪科刑之法條：
稅捐稽徵法第四十三條
教唆或幫助犯第四十一條或第四十二條之罪者，處三年以下有期徒刑、拘役或科新台
幣六萬元以下罰金。
商業會計法第七十一條第一款
商業負責人、主辦及經辦會計人員或依法受託代他人處理會計事務之人員有左列情事
之一者，處五年以下有期徒刑、拘役或科或併科新臺幣十五萬元以下罰金：
一、以明知為不實之事項，而填製會計憑證或記入帳冊者。
刑法第二百十六條：
行使第二百十條至第二百十五條之文書者，依偽造、變造文書或登載不實事項或使登
載不實事項之規定處斷。
刑法第二百十條：
偽造、變造私文書，足以生損害於公眾或他人者，處五年以下有期徒刑。
刑法第二百十五條：
從事業務之人，明知為不實之事項，而登載於其業務上作成之文書，足以生損害於公
眾或他人，處三年以下有期徒刑、拘役或五百元以下罰金。


司法院資訊處製作；財團法人民間司法改革基金會備份。
